臺灣高等法院民事裁定
108年度上字第1337號
上  訴  人  鍾熙堂    
訴訟代理人  張祐豪律師
被 上訴 人  臺灣化學纖維股份有限公司

法定代理人  王文淵  
訴訟代理人  洪大植律師
上列當事人間請求返還土地等事件，上訴人對於中華民國109年1
1月17日臺灣高等法院108年度上字第1337號第二審判決提起上訴
，本院裁定如下：
   主  文
上訴人應於收受本裁定正本五日內，補繳第三審裁判費新臺幣參
萬肆仟陸佰零壹元，如逾期未補正，即駁回上訴。
被上訴人應於收受本裁定正本五日內，補繳第一審裁判費新臺幣
玖拾玖元及第二審裁判費新臺幣貳佰玖拾柒元。
    理  由
按當事人因財產權而起訴或提起上訴，應依民事訴訟法第77條
  之13、第77條之16規定預納裁判費，為必須具備之程式。再訴
  訟標的之價額，由法院核定。核定訴訟標的之價額，以起訴時
  之交易價額為準，無交易價額者，以原告就訴訟標的所有之利
  益為準。法院因核定訴訟標的之價額，得依職權調查證據，民
  事訴訟法第77條之1第1項至第3項定有明文。依民事訴訟法第4
  81條準用同法第442條第2項規定，上訴不合程式或有其他不合
  法之情形而可以補正者，原審法院應定期間命其補正，如不於
  期間內補正，應以裁定駁回之。
被上訴人原審起訴主張上訴人應將桃園市○○區○○段0000○00地號
  土地上如本院判決附圖（下稱附圖）所示編號64-1（B）、64-
  1（C）之灰色貨櫃屋、64-1（D）貨車車廂及65（B）之水泥地
  移除，將土地返還被上訴人及其他共有人，及相當於租金之不
  當得利及法定遲延利息，另請求賠償系爭65地號土地101至106
  年地價稅新臺幣（下同）9,821元，及107年地價稅1,997元。
  本件被上訴人於原審起訴時之訴訟標的價額為396萬4,264元（
  計算式見附表說明二），應徵第一審裁判費4萬0,303元，被上
  訴人僅繳納4萬0,204元（收據見原審卷1第1頁），應補繳第一
  審裁判費99元（計算式：40,303-40,204=99）。
第一審判決上訴人應將坐落系爭64-1地號土地上如附圖所示編
  號64-1（B）、64-1（C）之灰色貨櫃屋及64-1（D）貨車車廂
  移除，將上開土地返還被上訴人及其他共有人，及給付相當於
  租金之不當得利及法定遲延利息，駁回被上訴人之其餘請求。
  被上訴人就其敗訴部分提起上訴，並追加起訴請求上訴人將坐
  落系爭64-1地號土地上如附圖所示編號64-1（E）鐵門移除，
  將上開土地返還被上訴人及其他共有人，及給付108年地價稅1
  ,996元、109年地價稅2,078元，其上訴及追加請求之利益為32
  4萬3,711元（計算式見附表說明三），應徵第二審裁判費4萬9
  ,762元，被上訴人僅繳納4萬9,465元（收據見本院卷第23頁）
  ，應補繳第二審裁判費297元（計算式：49,762-49,465=297）
  。
第二審判決上訴人應將坐落系爭64-1地號土地上如附圖所示編
  號64-1（B）、64-1（C）之灰色貨櫃屋、64-1（D）貨車車廂
  、64-1（E）鐵門及65（B）之水泥地移除移除，將上開土地返
  還被上訴人及其他共有人，及給付相當於租金之不當得利及法
  定遲延利息，並賠償系爭65地號土地101年至106年地價稅9,82
  1元、107年地價稅1,997元、108年地價稅1,996元、109年地價
  稅2,078元。上訴人就其敗訴部分提起上訴，其上訴利益為397
  萬0,988元（計算式見附表說明四），應徵第三審裁判費6萬0,
  603元，上訴人僅繳納2萬6,002元，應補繳第三審裁判費3萬4,
  601元（計算式：60,603-26,002=34,601）。茲限兩造於收受
  本裁定5日內向本院如數補繳。上訴人如逾期未補正，即駁回
  其上訴。
爰裁定如主文。
中　　華　　民　　國　　110 　年　　1 　　月　　28　　日
                  民事第十八庭  
                      審判長法  官  黃明發
                            法  官  林政佑
                            法  官  周美雲

附表
項目 第二審判決附圖64-1（B）面積13.99平方公尺 第二審判決附圖64-1（C）面積13.70平方公尺 第二審判決附圖64-1（D）面積2.50平方公尺 第二審判決附圖64-1（E）0.11平方公尺 第二審判決附圖65(B)133.88平方公尺 101至106年地價稅9,821元 107年地價稅1,997元 108年地價稅1,996元 109年地價稅2,078元 臺化公司第一審請求之項目 是 是 是 否 是 是 是 否 否 臺化公司第二審上訴及追加之項目 否 否 否 是 是 是 是 是 是 鍾熙堂第三審上訴之項目 是 是 是 是 是 是 是 是 是 說明： 桃園市○○區○○段0000○00地號土地於本件訴訟繫屬即107年5月1日時之公告土地現值均為24,090元/平方公尺（見原審卷1第11、13頁） 臺化公司第一審訴訟標的價額計算式：｛24,090元/㎡×〔（64-1（B）面積13.99㎡+64-1（C）面積13.70㎡+64-1（D）面積2.50㎡+65（B）133.88㎡〕｝+101至106年地價稅9,821元+107年地價稅1,997元＝3,964,264元。 臺化公司第二審訴訟標的價額計算式：｛24,090元/㎡×〔65（B）133.88㎡+64-1（E）0.11㎡〕｝+101至106年地價稅9,821元+107年地價稅1,997元+108年地價稅1,996元+109年地價稅2,078元＝3,243,711元。 鍾熙堂第三審訴訟標的價額計算式：｛24,090元/㎡×〔（64-1（B）面積13.99㎡+64-1（C）面積13.70㎡+64-1（D）面積2.50㎡+64-1（E）面積0.11㎡+65（B）133.88㎡〕｝+101至106年地價稅9,821元+107年地價稅1,997元+108年地價稅1,996元+109年地價稅2,078元＝3,970,988元。          

正本係照原本作成。
核定訴訟標的價額部分，如不服裁定得於收受送達後10日內向本
院提出抗告狀，並繳納抗告費新臺幣1千元。
命補繳裁判費部分不得抗告。
中　　華　　民　　國　　110 　年　　1 　　月　　28　　日

　　　　　　　　　　　　　　書記官  呂  筑